【裁判字號】    98,上訴,916
【裁判日期】    980827
【裁判案由】    誣告
【裁判全文】
臺灣高等法院高雄分院刑事判決         98年度上訴字第916號
上  訴  人  臺灣高雄地方法院檢察署檢察官
被      告  甲○○
選任辯護人  呂郁斌律師
上列上訴人因被告誣告案件，不服臺灣高雄地方法院97年度訴字
第155 號中華民國98年4 月30日第一審判決（起訴案號：臺灣高
雄地方法院檢察署96年度偵字第25159 號），提起上訴，本院判
決如下：
     主  文
上訴駁回。
     理  由
一、公訴意旨略以：被告甲○○與告訴人乙○○均係佛教徒，兩
    人因宗教緣由相識，後卻因理念不同而交惡。被告明知址設
    高雄縣阿蓮鄉復安村再興120 號之僧寶寺，在建築之初即有
    規劃納骨塔，竟仍意圖使告訴人受刑事追訴，於民國93年2
    月18日具狀略以：告訴人於88年起，受被告之邀請為信徒講
    經，並受被告委任為僧寶寺之負責人，告訴人捨弘法傳道不
    為，竟意圖為自己不法之所有，擅自在該寺廟增建納骨塔位
    ，並大舉對外販賣該等塔位，致生損害於被告之利益等不實
    事項，向臺灣高雄地方法院檢察署提出背信罪嫌之告訴，嗣
    告訴人經臺灣高雄地方法院檢察署檢察官於94年7 月29日以
    94 年 度偵字第9936號為不起訴處分，經被告提出再議，復
    由臺灣高等法院高雄分院檢察署以94年度上聲議字第897 號
    駁回再議確定，因認被告涉犯刑法第169 條第1 項之誣告罪
    嫌。
二、按犯罪事實應依證據認定之，無證據不得認定犯罪事實；又
    不能證明被告犯罪者，應諭知無罪之判決，刑事訴訟法第15
    4 條第2 項、第301 條第1 項分別定有明文。次按刑事訴訟
    法上所謂定犯罪事實之證據，係指足以認定被告確有犯罪行
    為之積極證據而言，該項證據自須適合於被告犯罪事實之認
    定，始得作為斷罪之資料，而認定不利於被告之事實，須依
    積極證據，苟積極證據不足為不利於被告事實之認定時，即
    應為有利於被告之認定，更不必有何有利之證據（最高法院
    29年上字第3105號、30年上字第816 號判例意旨參照）。再
    者，誣告罪之成立以意圖他人受刑事處分或懲戒處分，而為
    虛偽之告訴、告發、報告者為要件。所謂虛偽係指明知無此
    事實故意捏造而言，若告訴人誤認有此事實或以為有此嫌疑
    ，自不得指為虛偽，即難科以本罪；誣告罪之成立，須其申
    告內容完全出於憑空捏造，若所告尚非全然無因，或有出於
    誤會，或懷疑有此事實，只因缺乏積極證據證明致被誣告人
    不受訴追處罰者，則當難遽以誣告罪相繩（最高法院40年台
    上字第88號及43年台上字第251 號判例意旨參照）。
三、公訴意旨認被告涉有誣告罪嫌，無非係以：(一)被告之供述；
    (二)告訴人於本案偵查中之指訴；(三)證人柯甲○○於偵查中之
    具結證述；(四)證人許玉佩於偵查中之具結證述；(五)證人戊○○於偵查中之具結證述；(六)證人己○○於偵查中之具結證述
    ；(七)證人庚○○於偵查中之具結證述；(八)證人蔡玉英於偵查
    中之具結證述；(九)證人辛○○於偵查中之具結證述；(十)被告
    書寫之筆記本影本等件為其主要論據。
四、訊據被告固不否認其於前揭時、地以告訴人私自增建納骨塔
    位販售圖利為由，具狀向臺灣高雄地方法院檢察署提出告訴
    人涉犯背信罪嫌告訴之事實，惟堅決否認有何誣告犯行，辯
    稱：僧寶寺係伊出資購地後，向信徒募集建寺經費，不足部
    分再由伊個人出資補足所建立；伊一開始是規劃做講經堂使
    用，並沒有要做納骨塔，而告訴人是出家人，就委由告訴人
    做內部規劃，但90年9 月主體建築完成後，開始初步裝潢時
    ，伊發現告訴人做的不是講經堂的規格，便質問告訴人是否
    要做納骨塔，告訴人說就算是也不關伊的事，伊與告訴人有
    激烈的爭執，所以伊都是依據事實提告，並無誣告等語。經
    查：（原審所持下列理由，認事用法並無不合，應予引用）
    。
    (一)僧寶寺所座落之高雄縣阿蓮鄉○○段655-22地號土地（下
      稱僧寶寺建地），係於89年5 月18日由被告與案外人徐成
      霖訂立土地買賣契約所購買，雙方約定價金新臺幣 (下同
      )542 萬6千元，付款方式為：締約時先付定金3 萬元、於
      89年6 月10日付189 萬6 千元、尾款350 萬元於貸款後1
      次付訖，案外人徐成霖並在被告履行上開付款約定後將土
      地所有權移轉登記予被告；僧寶寺共有5 棟建物，其中1
      棟於90年間興建完成後做為納骨塔使用；被告於93年2 月
      18日具狀略以：被告自費獨自籌資542 萬6 千元購買高雄
      縣阿蓮鄉○○段655-22地號土地，購地後並再出資數百萬
      元興建僧寶寺作為日後教友集會弘法之處所，並邀告訴人
      擔任該寺登記負責人，豈料告訴人竟違背當初被告賦予之
      弘法任務，捨弘法傳道不為，私自在僧寶寺增建違法納骨
      塔位，並大舉對外招募往生互助會員販賣塔位斂財等語，
      向臺灣高雄地方法院檢察署提出告訴人涉犯背信罪嫌告訴
      等情，業據被告供承在卷，並有證人孫金城證述被告購買
      上開土地之過程等情可據，及卷附被告與案外人徐成霖之
      土地買賣契約書（93年度發查字第861 號卷，下稱發查卷
      ，第6 頁）、土地買賣所有權移轉契約書（93年度他字第
      2026號卷，下稱偵影一卷，第223 、224 頁）、高雄縣寺
      廟登記表（偵影一卷第64-66 頁）、被告93年2 月18日刑
      事告訴狀（發查卷第2-4 頁），此部分事實，堪認為真實
      。又告訴人所涉背信案件經臺灣高雄地方法院檢察署檢察
      官偵查後，認無積極證據證明告訴人涉有背信犯行，其罪
      嫌尚有不足，而於94年7 月29日以94年度偵字第9936號為
      不起訴處分，經被告提起再議，復由臺灣高等法院高雄分
      院檢察署以94年度上聲議字第897 號駁回再議確定在案之
      事實，亦有臺灣高雄地方法院檢察署檢察官94年度偵字第
      99 36 號不起訴處分書及臺灣高等法院高雄分院檢察署94
      年度上聲議字第897 號處分書各1 份在卷可考，亦堪認定
      。
    (二)關於被告是否出資購買上開僧寶寺建地，並部分出資興建
      僧寶寺之認定：
      1.查被告於89年5 月18日與案外人徐成霖簽訂土地買賣契
        約購買上開僧寶寺建地，約定價金542 萬6 千元，付款
        方式為：締約時先付定金3 萬元、於89年6 月10日付18
        9 萬6 千元、尾款350 萬元於貸款後1 次付訖，嗣後案
        外人徐成霖將該土地所有權移轉予被告等情，已如前述
        。又被告所供上開購地款項係由被告於締約時付定金3
        萬元，嗣於89年6 月7 日分別自被告之台灣中小企業銀
        行（下稱台企銀）帳號00000000000 號帳戶提領150 萬
        元及自被告配偶林中和之台企銀帳號00000000000 號帳
        戶提領39萬6 千元後，合併換成金額為189 萬6 千元之
        「台支」支票1 張於同年月10日交付案外人徐成霖，再
        分別於同年7 月11日自被告之第一商業銀行帳號000000
        00000 號帳戶提領120 萬元、於同年月20日自被告之上
        開台企銀帳戶提領100 萬元、於同年8 月7 日自被告之
        上開第一商業銀行帳戶提領100 萬元支付土地價款等情
        ，有卷附被告及其配偶林中和之上開各該銀行帳戶交易
        明細資料、台企銀轉帳收入傳票各1 份在卷可參（偵影
        一卷第407-413 頁），且核與證人壬○○於原審結證：
        僧寶寺土地是被告買的，蓋房子有部份是募款的；伊之
        所以知道土地係被告出資購買，是因為當初被告買土地
        要向彰化銀行貸款時，要找保證人，原本是要找伊先生
        做保證人，但因為伊先生戶籍不在岡山，是在田寮，所
        以不適合，被告才去找別人做保；當時被告買土地錢不
        夠，所以先付一部分的現金，另一部份是貸款的，現金
        、貸款都是被告付的等語（原審第211 、212 頁）若合
        符節，佐以上開土地過戶相關規費及代書費用亦由被告
        支付乙情，亦據證人孫金城於偵查中結證明確（94年度
        偵字第9936號卷，下稱偵影二卷，第13頁），足認被告
        所辯僧寶寺建地係伊出資購買乙節，堪信屬實。雖證人
        即告訴人乙○○否認僧寶寺建地係由被告出資購買，然
        據其於偵查中指稱：上開購地款項係伊等募集而來，被
        告私自把買來的土地登記在被告自己名下而為伊所發現
        後，復將土地三分之二持分登記給伊等語（偵影一卷第
        75頁），嗣於原審審理中則改稱：土地是伊叫被告購買
        的，當時是以被告名字登記購買，後來因為信眾反對，
        說伊偏心，所以後來被告過戶三分之二持分給伊購地的
        價款；一開始是拿伊的支票去付訂金，然後信徒募集來
        的錢交由被告換成「台支」去付給地主等情（原審卷第
        152 頁），已見其先後說詞有所不一，難以遽信。甚且
        ，證人即「僧寶弘法護持會」總幹事丙○○於原審結證
        ：89年4 、5 月買地時尚未有募捐，土地是被告個人獨
        資購買的等語（原審卷第167 頁），核與卷附證人乙○○提出為證之被告記事本所示，募款活動之紀錄係始自
        89 年8月乙情相符，有上開記事本影印資料存卷可按（
        96 年 度他字第2325號卷，下稱他卷，第26-3 4頁），
        更見證人乙○○所指購地資金係信徒募集而來乙節，顯
        與實情未合，殊難採信。
      2.再者，僧寶寺購地及寺廟建築費用共1 千9 百多萬元，
        購地費用5 百多萬元乙情，業據證人即告訴人乙○○證
        述在卷（原審卷第152 頁），由此推知僧寶寺建寺費用
        約為1 千4 百餘萬元，此情乃與被告供述僧寶寺約花費
        1 千4 百多萬元興建等語（原審卷第228 頁）及上開被
        告記事本影本所載「地5,504,200 」、「建支14,314,
        643 」、「計19,818,843」等情（他卷第40頁）相符，
        堪予認定。又關於上開建寺經費來源，業據證人丙○○
        於原審結證：伊係僧寶弘法護持會之總幹事，負責行政
        及財務，護持會是僧寶寺的前身，原本是成立弘法護持
        會負責統籌、募款，後來為了佛法修行，所以弘法護持
        會才購地興建成立僧寶寺；伊有參與僧寶寺建寺過程，
        建寺工程支出約1 千4 百多萬元，其中8 百多萬元係捐
        款而來，不足之6 百多萬元則由被告獨自出資等語明確
        （原審卷第16 0、161 頁），核與上開被告記事本所載
        自89年8 月起至90年12月止之建寺募款總金額共為8,29
        0,113 元等情相符（他卷第40頁），且有該等捐款人名
        冊在卷可參（偵影二卷第124-154 頁），足證證人乙○○所稱建寺支出均係募集捐款而來云云，顯非實在，則
        被告所辯僧寶寺建設經費不足部分係由其個人出資補足
        乙節，自堪採信。
    (三)僧寶寺建築之初是否即有納骨塔設置之規劃？
      1.關於僧寶寺之建造過程，業據證人乙○○於原審證稱：
        當初僧寶寺是以農舍名義申請，共有5 棟建物，兩棟是
        寮房，一棟是餐廳，一棟是蓮華堂，一棟是大殿，待建
        物建好了，再去申請興建納骨塔等情（原審卷第145 頁
        ），核與原審向高雄縣政府所調取僧寶寺於90年6 月間
        申請核發使用執照時檢附之建築圖說所示，該5 棟建物
        僅面積大小有別，主體構造則均由四面邊牆所築起而與
        一般常見建築形態無異，且建物內部空間則無其他規置
        等情相符，顯見僧寶寺之納骨塔位應係在主體建物完成
        後，另在建物內部規劃施作，而類屬裝潢之一種，不在
        上開建築圖說之設計範圍內，是單憑僧寶寺之建築圖說
        無從判斷其初始是否有納骨塔之規劃，先予敘明。
      2.而關於僧寶寺內部空間於建築之初是否規劃作為納骨塔
        使用乙節，業據證人丙○○於原審結證：興建僧寶寺的
        過程伊有全程參與規劃，當初蓋僧寶寺目的是作為佛法
        修行的寺院，僧寶寺共有5 棟建築物，1 棟是大殿，兩
        棟是男女宿舍，1 棟是餐廳，1 棟是頌經、練法器的教
        室，並無規劃要建納骨塔等語（原審卷第161 頁）、證
        人丁○○於原審結證：僧寶寺一開始沒有規劃納骨塔的
        設置，伊係外觀蓋好要裝潢的時候才知道僧寶寺裡有納
        骨塔的裝潢，該處原本是要請師父講經上課、共修、學
        法器的地方等語（原審卷第176 、177 、180 頁）、證
        人壬○○於原審結證稱：伊沒有聽說要建納骨塔，伊是
        後來才知道最後1 棟變成納骨塔的功能，時間忘記了，
        是蓋好寺的時候才知道那是納骨塔，原本是要做為共同
        靜修的地方等語（原審卷第209 、213 頁），均一致證
        稱僧寶寺原無建納骨塔之規劃，僧寶寺設置納骨塔之處
        原欲作為講經、練法器等用途等情明確。至證人戊○○
        、己○○、庚○○、蔡玉英雖於偵查檢察官訊之「是否
        知道僧寶寺買的過程及蓋的過程？」問題時，均一致答
        稱：「不清楚，興建時有包括建納骨塔」等語（偵影一
        卷第388-391 頁），其等既先答稱「不清楚」，後又稱
        「興建時有包括建納骨塔」，其筆錄記載之語意不明確
        ，故經原審就上開問答內容向到庭作證之證人戊○○確
        認其意，乃據證人戊○○答稱：伊當時回答的意思是不
        知道建寺有包括納骨塔，是後來蓋成後才知道等語明確
        （原審卷第207 頁），顯然無從遽以上開證人戊○○等
        人之證詞資為不利被告之認定。
      3.繼以，被告曾為僧寶寺部分建物作為納骨塔使用乙事與
        證人乙○○發生爭執等情，亦分據參與建寺人員即證人
        丙○○於原審結證：僧寶寺建造時，伊因當時另有工作
        上班，被告也不懂，所以請乙○○當監工，而內部規劃
        部分，伊與被告也不懂，所以就由乙○○自己規劃，乙○○再向伊等要錢，而這些錢也就是當時信眾募集來的
        錢；乙○○決定建成納骨塔前，沒有召開信眾大會或幹
        部會議，伊等是到納骨塔裝完後才知道；被告是反對建
        納骨塔，因為伊等本意是要供人修行；被告曾因興建納
        骨塔之事與乙○○爭吵，所以伊等整批人才會離開僧寶
        寺等語（原審卷第161 、162 頁）、證人丁○○於原審
        結證：納骨塔的裝潢是乙○○做的，伊曾問過乙○○，
        但乙○○說不懂就不要問；要設置納骨塔時，被告是堅
        持反對，且為此事與乙○○發生爭執等語（原審第177
        頁）、證人壬○○於原審結證：被告當初有參與建寺的
        過程，被告對僧寶寺內興建納骨塔是反對，那是師兄、
        師姐大家一起共修的地方，被告也因納骨塔興建問題跟
        師父乙○○發生不愉快的爭執等語（原審卷第210 頁）
        ，均一致證稱被告曾為建納骨塔之事與證人乙○○發生
        爭執，且亦與證人即乙○○之信徒戊○○於原審審理時
        所證其有看見乙○○與被告在寺院完成後爭吵乙情相符
        （原審卷第207 頁），自堪認定。雖證人戊○○另證稱
        ：伊不知被告與乙○○爭吵的內容為何，被告與證人乙○○應該不是為納骨塔之事爭吵云云（原審卷第207 頁
        ），顯見戊○○此部分證述並非肯定且係出於個人主觀
        推測之詞，自非可採。
      4.再參諸被告獨資購買僧寶寺建地後，並另出資5 、6 百
        萬元併同募集之信眾善款建寺等情，已如前述，而證人
        丙○○、丁○○、壬○○均曾捐款興建僧寶寺並熱心參
        與建寺工作，嗣於90年12月隨被告離開僧寶寺等情，亦
        據證人丙○○於原審證稱：伊捐20萬元，伊母親捐30至
        50 萬 建寺，僧寶寺係在89年4 、5 月買地，89年8 、
        9 月開始填地，90年1 、2 月開始興建寺廟，興建過程
        中，伊2 、3 天就會去看看興建情況，伊不贊成興建納
        骨塔，因為伊等是發願要做公益，而乙○○經營納骨塔
        是屬於斂財，圖利乙○○自己，與伊等本意不符，所以
        伊與被告等人才會在90年12月離開僧寶寺等語（原審卷
        第16 0、162-164 、170 頁），證人丁○○於原審證稱
        ：伊有捐獻幾千元建寺，並在建寺過程中擔任志工到現
        場打雜，去的頻率很高，伊等是為了有個聽經及進修的
        地方，伊不贊成僧寶寺蓋納骨塔，伊到90年12月離開僧
        寶寺等語（原審卷第176 、178 頁），證人壬○○於原
        審證稱：伊有捐款好幾萬元建寺，且僧寶寺興建時，伊
        從開始到最後都有參與，伊在那邊整理環境、做回收等
        工作，伊不贊成僧寶寺蓋納骨塔，因為那是伊等要共同
        靜修的場所，僧寶寺建納骨塔後，伊就不再去僧寶寺，
        因為那邊已不適合伊等了等語明確（原審卷第209 、21
        0 、212 頁），益徵苟非係乙○○私自增建納骨塔而悖
        離被告及丙○○、丁○○、壬○○等人建寺係為求得潛
        心靜修、弘揚佛法處所之理念，否則被告及證人丙○○
        等人又豈會在無私奉獻金錢及投入心力建寺完成後驟然
        離去？
      5.綜上各情，足認被告所辯僧寶寺一開始未曾規劃做納骨
        塔使用，乃至90年9 月份發現乙○○私自規劃裝潢成納
        骨塔而與乙○○發生爭執等節，應信為真實，而乙○○
        指稱僧寶寺係伊與被告一起規劃，一開始就有納骨塔之
        設置，被告並無反對意見云云，殊難採信。至前揭被告
        記事本標示「89年4 月份開始記事物」項下內容（即他
        卷第11-25 頁），其中自90年7 月份起所登載「安塔喜
        」、「長生位」、「弘法」、「梁皇」等項目及金額，
        業據證人乙○○於原審證稱：7 月13日「安塔喜」是指
        骨灰來進塔時，其家人隨喜所付出的錢，那時候塔位都
        已經弄好了；「長生位」則指人還沒往生，先訂位叫「
        長生位」，例如說老婆先往生，先生還沒往生，先生先
        在老婆塔位旁預訂一塔位，並先行付費，就叫做「長生
        位」；被告沒有離開前，僧寶寺的收支都是被告在幫忙
        處理的等語（原審卷第150 、151 頁），顯見上開「安
        塔喜」、「長生位」、「弘法」、「梁皇」等項目及金
        額均係僧寶寺之收入，被告所辯該記事本並非帳冊，而
        係伊私人花錢之紀錄；「安塔喜」、「弘法」、「梁皇
        」等項目都是指伊支出的錢，「餘」即是指伊手上現金
        剩下的金額云云，經比對該被告記事本記載內容乃多所
        不合，難以採信。是據上開被告記事本內容所載，固足
        認被告在設置納骨塔後有為相關收支記載之情事，然被
        告因增建納骨塔之事與乙○○發生爭執乙情，已認定如
        前，復以被告為此投入相當金錢、心力建寺弘法，且亦
        背負眾多善心捐款建寺信徒之付託，被告因此未能於發
        現僧寶寺有納骨塔之設置後，隨即離開僧寶寺，而置僧
        寶寺之一切事務於不顧。與乙○○溝通期間，仍顧全寺
        務予以協助亦屬合理。故不能以被告於事後有參與協助
        記載情事即推認被告於建築之初知有納骨塔之規劃。
    (四)末查，證人乙○○於被告離開僧寶寺後，另以「往生互助
      會」之名義招募會員乙情，亦據證人乙○○於原審證述在
      卷，而依該往生互助會之定型化契約即「蓮華心往生互助
      契約書」約定條款所示，該會會員於入會時繳交3 千元，
      如有會員往生時，其他每位會員則需繳交300 元互助金，
      如互助次數達1 千次而功德圓滿時，即無需再繳費而永久
      享有會員資格及權益，且於會員往生後，可免費置放於本
      寺蓮華堂（即上述納骨塔）等情，有卷附上開契約書、會
      員卡、會員繳費收據及會員名單各1 份在卷可按（原審卷
      第284-291 頁），足證證人乙○○確有招募「往生互助會
      」會員並收取相關費用之事實。據此，本件被告以其先後
      投入可觀金錢購地建寺，本欲做為伊與佛門弟子、信眾共
      修及宣揚佛法之處所，然卻遭證人乙○○私自增建納骨塔
      並對外以前開「往生互助會」名義招募會員，背離其建寺
      理念而受有損害等情，向臺灣高雄地方法院檢察署檢察官
      對證人乙○○提出背信罪告訴，顯係基於其個人主觀上對
      僧寶寺建寺規劃經過始末之認知所為，並無故意虛構、捏
      造事端之情形，尚不能以證人乙○○於前揭背信案件，因
      犯罪事證不足而經臺灣高雄地方法院檢察署檢察官為不起
      訴處分，即推認被告指訴情節係為虛構並有誣告之故意。
    (五)綜上所述，被告因其當初獨自出資購地，嗣亦部分出資並
      結合信眾捐款共同建立僧寶寺，其等目的係作為弘揚及修
      習佛法之處所，乃證人乙○○竟背棄如此理念，在僧寶寺
      建築完成後，復私自在內部規劃增建納骨塔牟取利益，因
      而對證人乙○○提出背信罪之告訴，係本於其對相關事實
      經過之主觀認知所為，並非無中生有，任意虛構捏造事實
      ，此與誣告罪之要件尚有未合。此外，復查無其他之積極
      證據，足認被告有公訴人所指之犯行，依上開判例之意旨
      ，應認不能證明被告犯罪，則原審所為被告無罪之諭知，
      尚無不當。公訴人上訴意旨，仍執：被告甲○○係負僧寶
      寺財務管理之人，業據證人丙○○證述明確，且有帳簿在
      卷可佐，足認僧寶寺之收支被告甲○○當有所悉，又被告
      甲○○長期在僧寶寺現場出入，僧寶寺興建裝潢納骨塔之
      過程，被告亦無不知之理。是被告倘對於設置靈骨塔有疑
      義，大可拒絕支出該部費用，或在現場請求停工，被告卻
      均未為之，其所辯尚非無疑。另僧寶寺於90年7 月間裝潢
      時即設置靈骨塔，並非事後改裝增建一節，並據證人許玉
      佩、戊○○、己○○、庚○○、蔡玉英、丁○○、等人證
      述明確，原審以證人戊○○證稱：後來才知道建寺有包含
      靈骨塔等語，認無從由證人戊○○等人之證詞為對被告不
      利之認定，亦有未合。又證人丙○○、丁○○、壬○○等
      人之證詞，偏頗被告不足採，原審竟予採信，亦屬不當等
      詞，指摘原判決不當。惟查被告自始不知告訴人有規劃納
      骨塔之情事，事後發現有納骨塔之施設，即強烈反對，並
      與告訴人發生激烈衝突，後來發現反對已無效，憤而率信
      徒離寺，放棄其出錢出力的僧寶寺，已論述如前，至為明
      確。公訴人上訴意旨，仍執前詞，指摘原判決不當，難認
      有理由，應予駁回。
據上論斷，應依刑事訴訟法第368條，判決如主文。
本案經檢察官王榮登到庭執行職務。
中    華    民    國    98    年    8     月    27    日
                  刑事第九庭    審判長法  官  莊秋桃
                                      法  官  范惠瑩
                                      法  官  謝宏宗
以上正本證明與原本無異。
檢察官如不服本判決應於收受本判決後10日內向本院提出上訴書
狀，其未述上訴理由者，並得於提起上訴後10日內向本院補提
理由書狀（均須按他造當事人之人數附繕本)「 切勿逕送上級法
院」。
中    華    民    國    98    年     8    月    27    日
                                      書記官  蘇恒仁


司法院資訊處製作；財團法人民間司法改革基金會備份。
